# 请教陈老师：关于日后事项

提问人：gotoschool_ 时间：2022-06-01 22:20:02
陈老师您好：
资产负债表日后事项的非调整事项，指的是日后事项期间新发生的所有事项呢还是重大事项？

回答人：chenyiwei
理论上是该期间内新发生的所有事项。但在附注披露中应遵循重要性原则，选择对企业影响最大、报表使用者最为关注的部分事项予以披露。这方面可以考虑参照证监会、交易所对上市公司应发布临时公告的事项范围的规定。